臺灣屏東地方法院刑事判決　　　　　　　 96年度易字第514號
公　訴　人　臺灣屏東地方法院檢察署檢察官
被　　　告　戊○○
上列被告因竊盜案件，經檢察官提起公訴（96年度偵字第3446號
），茲因被告就被訴事實為有罪之陳述，經告知簡式審判程序意
旨，並聽取公訴人及被告之意見後，裁定依簡式審判程序審理，
判決如下：
    主  文
戊○○犯附表所示之竊盜罪，共陸罪，各處如附表所示宣告刑，
並減為各項所示減得之刑，應執行拘役壹佰壹拾日，如易科罰
金，以新臺幣貳仟元折算壹日。
    事  實
一、戊○○分別基於意圖為自己不法所有之竊盜犯意，於民國95
    年9 月29日下午4 時許至95年11月11日下午4 時許間，先後
    按附表所示時間、地點及方法，竊取甲○○、乙○○、丙○○、丁○○之財物共6 次，嗣於96年5 月11日上午6 時30分
    因另案為警查獲而循線得悉上情。
二、案經屏東縣警察局里港分局報告臺灣屏東地方法院檢察署檢
    察官偵查起訴。
    理  由
一、前揭犯罪事實，除據被告戊○○於本院審理時自白不諱，並
    經證人即被害人甲○○、乙○○、丙○○、丁○○於警詢中
    證述綦詳，復有屏東縣警察局里港分局受理各類案件紀錄表
    、受理刑事案件報案三聯單及現場照片3 幀在卷可稽，被告
    戊○○自白犯罪，堪認與事實相符。本件被告犯罪事證已臻
    明確，應依法論科。
二、核被告戊○○如附表編號一至編號六所為，均係犯刑法第32
    0 條第1 項之竊盜罪。按刑罰法規所規定之特定犯罪，僅就
    行為人主觀上須具備對於法條規定各該構成要件之「認識」
    及「意欲」（即構成要件之「知」與「欲」），其主觀不法
    構成要件即已該當，至其動機何在，或個案中誘發多次行為
    之共同主觀意向聯繫（如概括、整體犯意等）為何，要非所
    問，被告潘志飛如附表各次竊盜犯行，既均具備完整並可獨
    立區隔之主、客觀不法構成要件，應各自成立並論以數罪分
    論併罰之。
三、爰審酌被告戊○○之年齡、品行、智識能力、犯罪動機、犯
    罪手段、所得財物之價值、對於法益所生侵害之程度，其為
    73年1 月1 日出生、受有高中畢業教育程度、現無職業之人
    ，有警詢年籍等資料在卷可稽，於本件犯罪時年22歲，前無
    因犯罪經法院判刑確定之紀錄，有臺灣高等法院被告前案紀
    錄表及臺灣屏東地方法院檢察署刑案資料查註紀錄表各1 份
    在卷可按，素行尚可，並考量其迭為不勞而獲即竊取他人之
    物，所得雖有限，然多於宗教用以集會之場所，或辜負他人
    對其信任而竊取借得車輛內財物犯罪之惡性，及其犯罪後於
    本院審理時已知坦認犯行，態度尚可等一切情狀，各量處如
    附表所示之宣告刑，並審酌其年齡、職業、收入、社會地位
    等節，諭知易科罰金之折算標準，以資儆懲。
四、又被告戊○○所犯各罪時間均在96年4 月24日以前，所犯為
    刑法第320 條第1 項之罪，並經諭知未逾1 年6 月之有期徒
    刑，合於減刑條件，爰依中華民國96年罪犯減刑條例第2 條
    第1 項第3 款之規定，減其刑期2 分之1 ，並定其應執行之
    刑。
據上論斷，應依刑事訴訟法第273 條之1 第1 項、第299 條第1
項前段，刑法第320 條第1 項、第41條第1 項前段、第51條第6
款，刑法施行法第1 條之1 ，中華民國96年罪犯減刑條例第2條
第1 項第3 款、第7 條第1 項、第2 項、第10條第1 項，判決如
主文。
本案經檢察官鍾仁松到庭執行職務
中　　華　　民　　國　　96　　年　　8 　　月　　16　　日
                  刑事第二庭    法  官　陳松檀
以上正本證明與原本無異。
如不服本判決應於收受本判決後送達後10日內向本院提出上訴書
狀，其未敘述上訴理由者，並得於提起上訴後10日內向本院補提
理由書狀（均須按他造當事人之人數附繕本）「切勿逕送上級法
院」
中　　華　　民　　國　　96　　年　　8 　　月　　16　　日
                                書記官  林祥玉
附錄本判決論罪之法條：
中華民國刑法第320 條
意圖為自己或第三人不法之所有，而竊取他人之動產者，為竊盜
罪，處五年以下有期徒刑、拘役或五百元以下罰金。
意圖為自己或第三人不法之利益，而竊佔他人之不動產者，依前
項之規定處斷。
前二項之未遂犯罰之。
【附　表】
┌─┬──────┬─────────────┬────────────┬───┬──────┬──────┐
│  │　時　　間  │      地　　　　　點      │    犯　 罪   行   為   │被害人│ ＜宣告刑＞ │＜減得之刑＞│
├─┼──────┼─────────────┼────────────┼───┼──────┼──────┤
│  │95年9 月29日│屏東縣長治鄉○○村○○路99│徒手竊取被害人置於桌上之│甲○○│拘役拾日，如│拘役伍日，如│
│一│下午4 時許  │巷「長治長老教會」（起訴書│硬幣新臺幣（下同）50元  │      │易科罰金，以│易科罰金，以│
│  │            │誤載為屏東縣麟洛鄉麟趾村中│                        │      │新臺幣貳仟元│新臺幣貳仟元│
│  │            │華路21號「麟洛長老教會」）│                        │      │折算壹日    │折算壹日    │
├─┼──────┼─────────────┼────────────┼───┼──────┼──────┤
│  │95年10月8 日│屏東縣麟洛鄉○○村○○路21│徒手竊取被害人置於座椅上│乙○○│拘役伍拾日，│拘役貳拾伍日│
│二│上午8 時許  │號「麟洛長老教會」        │皮包內現金1,000 元      │      │如易科罰金，│，如易科罰金│
│  │            │                          │                        │      │以新臺幣貳仟│，以新臺幣貳│
│  │            │                          │                        │      │元折算壹日  │仟元折算壹日│
├─┼──────┼─────────────┼────────────┼───┼──────┼──────┤
│  │95年10月29日│屏東縣長治鄉○○村○○路99│徒手竊取被害人置於鋼琴上│丙○○│拘役伍拾陸日│拘役貳拾捌日│
│三│下午4 時許  │巷「長治長老教會」（起訴書│皮包內現金3,000元       │      │，如易科罰金│，如易科罰金│
│  │            │誤載為屏東縣麟洛鄉麟趾村中│                        │      │，以新臺幣貳│，以新臺幣貳│
│  │            │華路21號「麟洛長老教會」）│                        │      │仟元折算壹日│仟元折算壹日│
├─┼──────┼─────────────┼────────────┼───┼──────┼──────┤
│  │95年10月間某│屏東縣麟洛鄉○○村○○路21│徒手竊取向被害人借得車號│丁○○│拘役拾日，如│拘役伍日，如│
│四│週星期三    │號「麟洛長老教會」前      │4613-PY 號自用小客車內放│      │易科罰金，以│易科罰金，以│
│  │            │                          │置之現金100 元          │      │新臺幣貳仟元│新臺幣貳仟元│
│  │            │                          │                        │      │折算壹日    │折算壹日    │
├─┼──────┼─────────────┼────────────┼───┼──────┼──────┤
│  │95年11月4 日│屏東縣麟洛鄉○○村○○路21│徒手竊取被害人置於座椅上│乙○○│拘役伍拾日，│拘役貳拾伍日│
│五│下午3 時許  │號「麟洛長老教會」        │皮包內現金1,000 元      │      │如易科罰金，│，如易科罰金│
│  │            │                          │                        │      │以新臺幣貳仟│，以新臺幣貳│
│  │            │                          │                        │      │元折算壹日  │仟元折算壹日│
├─┼──────┼─────────────┼────────────┼───┼──────┼──────┤
│  │95年11月11日│屏東縣麟洛鄉○○村○○路21│徒手竊取被害人置於座椅上│乙○○│拘役伍拾日，│拘役貳拾伍日│
│六│下午4 時許  │號「麟洛長老教會」        │皮包內現金1,000 元      │      │如易科罰金，│，如易科罰金│
│  │            │                          │                        │      │以新臺幣貳仟│，以新臺幣貳│
│  │            │                          │                        │      │元折算壹日  │仟元折算壹日│
└─┴──────┴─────────────┴────────────┴───┴──────┴──────┘
